【裁判字號】    99,易,290
【裁判日期】    990806
【裁判案由】    恐嚇
【裁判全文】
臺灣基隆地方法院刑事判決               99年度易字第290號
公  訴  人  臺灣基隆地方法院檢察署檢察官
被      告  丙○○
            丁○○
上列被告等因恐嚇案件，經檢察官提起公訴（99年度偵字第2646
號），本院判決如下︰
    主  文
丙○○、丁○○以加害生命、身體之事，恐嚇他人致生危害於安
全，各處拘役貳拾日，如易科罰金，均以新臺幣壹仟元折算壹日
。
    事  實
一、緣甲○○（所犯傷害罪，業經本院以99年度基簡字第325 號
    簡易判決判處拘役20日確定）於民國98年12月1 日8 時許毆
    打陳玉香成傷，陳玉香之夫丙○○因而心生不滿，竟基於恐
    嚇之犯意，加害生命、身體之事，於同日14時許，前往臺北
    縣萬里鄉○○村○○路7 號甲○○所經營之小吃店，對甲○○恫稱「出門走路要注意，不然要妳死得很難看」等語，使
    甲○○心生畏懼，致生危害於安全。另丙○○之女婿丁○○
    復基於恐嚇之犯意，以加害生命、身體之事，於同日16時許
    ，至上址對甲○○恫稱「出門走路要注意，不然要妳斷手斷
    腳」等語，使甲○○心生畏懼，致生危害於安全。
二、案經甲○○訴由臺北縣政府警察局金山分局報請臺灣基隆地
    方法院檢察署檢察官偵查起訴。
    理  由
壹、證據能力部分：
    按被告以外之人於審判外之陳述，雖不符刑事訴訟法第159
    條之1 至第159 條之4 之規定，而經當事人於審判程序同意
    作為證據，法院審酌該言詞陳述或書面陳述作成時之情況，
    認為適當者，亦得為證據。當事人、代理人或辯護人於法院
    調查證據時，知有刑事訴訟法第159 條第1 項不得為證據之
    情形，而未於言詞辯論終結前聲明異議者，視為有前項之同
    意，刑事訴訟法第159 條之5 定有明文。查本判決所引用以
    下審判外作成之相關供述證據，公訴人、被告等於本院審判
    期日對證據能力部分均未爭執，亦未於言詞辯論終結前聲明
    異議，本院審酌上開證據資料製作時之情況，尚無違法取得
    及證明力明顯過低之瑕疵，認以之作為證據應屬適當，而其
    餘所依憑判斷之非供述證據，本院亦查無有何違反法定程序
    取得之情形，且上開各該證據均經本院於審判期日依法進行
    證據之調查、辯論，被告等於訴訟上之防禦權，已受保障，
    故本院後述引用之證據資料均有證據能力。
貳、實體部分：
一、訊據被告丙○○、丁○○固供承於上揭時間、地點前往告訴
    人甲○○經營之小吃店等事實不諱，惟均矢口否認有何恐嚇
    犯行，被告丙○○辯稱：伊只是到小吃店問甲○○為何打伊
    太太，伊沒有恐嚇甲○○云云；被告丁○○辯稱：伊當時只
    有問甲○○為何要打伊之丈母娘，伊沒有恐嚇甲○○云云。
    經查：被告丙○○、丁○○前揭恐嚇犯行，業據證人即告訴
    人甲○○於警詢、偵訊中證稱：被告丙○○於上揭時間、地
    點，前來找伊，當面向伊恫嚇出門走路要注意，不然要伊死
    得很難看等語，致伊很害怕；另被告丁○○於上揭時間、地
    點，亦前來找伊，當面向伊恫嚇出門走路要注意，不然要伊
    斷手斷腳等語，伊心裏很害怕等語詳實（見偵查卷第12 頁
    、13頁、34頁、35頁），以及在場證人張雲於偵訊中證稱：
    伊當天看到丙○○騎機車過來，對告訴人表示出門要注意，
    要你死的很難看，之後隔了2 、3 小時，丁○○又到店內，
    拍桌並表示妳（指告訴人）給我注意，下次來要妳斷手斷腳
    等語明確（見偵查卷第35頁），互核一致，而證人張雲與被
    告丙○○、丁○○並無宿怨，按理應無虛構上情致己遭偽證
    罪追訴之理，且佐以告訴人於案發當日15時許，前往臺北縣
    政府警察局金山分局野柳派出所備案表示被告丙○○至其店
    內對之恐嚇，致其心生畏懼等情，此有臺北縣政府警察局員
    警工作紀錄簿在卷足憑（附偵查卷第38頁），益見苟告訴人
    未遭被告丙○○恐嚇，要無前往警局備案之理，從而，足證
    告訴人前揭指述非虛，堪認屬實。況告訴人於案發當日上午
    8 時許，確有毆打被告丙○○之妻陳玉香，並致陳玉香受傷
    ，此有本院99年度基簡字第32 5號簡易判決在卷足憑，顯見
    當時被告丙○○、丁○○出言恫嚇告訴人，非無動機可循。
    是被告丙○○、丁○○空言辯稱未恐嚇告訴人云云，顯係避
    重就輕之詞，要難採信。綜上所述，本件事證明確，被告等
    所辯上情，不足採信。渠等犯行堪以認定，應予依法論科。
二、核被告丙○○、丁○○恐嚇告訴人之行為，均係犯刑法第30
    5 條之恐嚇危害安全罪。爰審酌被告丙○○、丁○○係因告
    訴人毆打陳玉香成傷始出言恐嚇告訴人之犯罪動機、手段、
    對告訴人所生危害，犯後猶飾詞卸責，未見悔悟，兼衡其素
    行、生活狀況、智識程度等一切情狀，分別量處如主文所示
    之刑，並均諭知易科罰金之折算標準。
據上論斷，應依刑事訴訟法第299 條第1 項前段，刑法第305 條
、第41條第1 項前段，刑法施行法第1 條之1 ，判決如主文。
本案經檢察官乙○○到庭執行職務。
中    華    民    國    99    年    8     月    6     日
                  刑事第三庭  法  官  黃梅淑
以上正本證明與原本無異。
如不服本判決應於收受送達後10日內向本院提出上訴書狀，並應
敘述具體理由；其未敘述上訴理由者，應於上訴期間屆滿後20日
內向本院補提理由書(均須按他造當事人之人數附繕本)「切勿逕
送上級法院」。
中    華    民    國    99    年    8     月    6     日
                              書記官  丁妍君
附錄本件論罪科刑法條：
中華民國刑法第305 條：
以加害生命、身體、自由、名譽、財產之事，恐嚇他人致生危害
於安全者，處2 年以下有期徒刑、拘役或3 百元以下罰金。

司法院資訊處製作；財團法人民間司法改革基金會備份。
